【裁判字號】    99,易,276
【裁判日期】    990531
【裁判案由】    竊盜
【裁判全文】
臺灣雲林地方法院刑事判決               99年度易字第276號
公  訴  人  臺灣雲林地方法院檢察署檢察官
被      告  丙○○
上列被告因竊盜案件，經檢察官提起公訴（99年度偵字第2155號
），被告於準備程序進行中，就被訴事實為有罪之陳述，本院依
簡式審判程序審理，判決如下：
    主  文
丙○○犯竊盜罪，處有期徒刑陸月，如易科罰金，以新臺幣壹仟
元折算壹日；又犯竊盜罪，處有期徒刑貳月，如易科罰金，以新
臺幣壹仟元折算壹日；又犯攜帶兇器竊盜罪，處有期徒刑陸月，
如易科罰金，以新臺幣壹仟元折算壹日；又犯攜帶兇器竊盜罪，
處有期徒刑陸月，如易科罰金，以新臺幣壹仟元折算壹日；又犯
攜帶兇器竊盜罪，處有期徒刑陸月，如易科罰金，以新臺幣壹仟
元折算壹日。應執行有期徒刑拾月，如易科罰金，以新臺幣壹仟
元折算壹日。
    事  實
一、丙○○於民國99年4 月29日下午2 時許，騎乘車號POO-259
    號機車行經彰化縣鹿港鎮○○村○○道路時，見林滄白所有
    、未懸掛車牌之自小貨車插有鑰匙且無人看管，竟基於為自
    己不法所有之意圖，將其原本所騎乘之前揭機車牽置在該自
    小貨車上後，發動駛離而竊得該自小貨車。嗣於同日晚間7
    時許，丙○○駕駛竊得之前開自小貨車至雲林縣麥寮鄉○○
    路林森巷7 號乙○○住處前，另基於為自己不法所有之意圖
    ，徒手竊取乙○○所有、價值約新臺幣6 仟元之氧氣及乙炔
    鋼瓶2 組，並搬運至前開竊得之自小貨車上載運離開而得手
    。嗣丙○○即駕駛該竊得之自小貨車，載運竊得之客觀上足
    供兇器使用、可用於燒焊金屬之氧氣乙炔鋼瓶各1 瓶，作為
    行竊工具，嗣再基於為自己不法所有之意圖，攜帶上開客觀
    上足供兇器使用、可用於燒焊金屬之氧氣、乙炔鋼瓶各1 瓶
    而分別為下列加重竊盜行為：(一)、於同日晚間10時許，在雲
    林縣麥寮鄉○○村○○號道路路旁，丙○○利用前揭竊得之
    氧氣、乙炔切割甲○○所有之「西濱商務汽車旅館」金屬看
    板1 支後，搬運至前揭自小貨車並載離現場而得手；(二)、繼
    於同日晚間11時許，先在彰化縣大城鄉○○○鄉○道路旁，
    以相同手法竊得大城鄉公所建設課技士蔡宗煌管理之「歡迎
    蒞臨大城鄉」金屬看板1 支；(三)又於同時地之同一處道路旁
    ，以相同手法竊得王紳所有之「巨航補習班」金屬看板1 支
    。嗣於翌日、即99年4 月30日凌晨2 時5 分，丙○○駕駛前
    開竊得之自小貨車及滿載竊得物品行經雲林縣麥寮鄉○○路
    與原料巷路口時，遭員警盤查後當場查獲。
二、案經雲林縣警察局臺西分局報告臺灣雲林地方法院檢察署檢
    察官偵查起訴。
    理  由
一、按除被告所犯為死刑、無期徒刑、最輕本刑為三年以上有期
    徒刑之罪或高等法院管轄第一審案件者外，於法院行準備程
    序進行中，被告先就被訴事實為有罪之陳述時，審判長得告
    知被告簡式審判程序之旨，並聽取當事人、代理人、辯護人
    及輔佐人之意見後，裁定進行簡式審判程序，刑事訴訟法第
    273 條之1 第1 項定有明文。查本件被告丙○○所犯為死刑
    、無期徒刑、最輕本刑為三年以上有期徒刑以外之罪，且非
    高等法院管轄第一審之案件，其於審判程序就前揭被訴事實
    為有罪之陳述，經審判長告知簡式審判程序之旨，並聽取當
    事人之意見後，本院認無不得或不宜改依簡式審判程序進行
    之處，爰依刑事訴訟法第273 條之1 第1 項規定，裁定本件
    改行簡式審判程序，合先敘明。
二、前開犯罪事實，業據被告於警詢時（詳警卷）、偵查中（詳
    99年度偵字第2155號偵查卷第7 頁至第9 頁）及本院準備程
    序、簡式審判程序中坦承不諱（詳本院卷99年5 月17日之準
    備程序、簡式審判程序筆錄），核與被害人林滄白、乙○○
    、甲○○、彰化縣大城鄉代理人建設課技士蔡宗煌、王紳於
    警詢之指訴情節相符，並有雲林縣警察局車輛尋獲電腦輸入
    單1 份、贓物認領保管單5 紙及照片9 張附卷可證，足認被
    告上揭任意性之自白，核與事實相符，綜上，本案事證明確
    ，被告犯行堪以認定，應依法論科。
三、按刑法第321 條第1 項第3 款之攜帶兇器竊盜罪，係以行為
    人攜帶兇器竊盜為其加重條件，此所謂兇器，其種類並無限
    制，凡客觀上足以對人之生命、身體、安全構成威脅，具有
    危險性之兇器均屬之，且祇須行竊時攜帶此種具有危險性之
    兇器為已足，並不以攜帶之初有行兇之意圖為必要；亦即行
    為人攜帶兇器有行兇之可能，客觀上具有危險性，即為已足
    ，至其主觀上有無持以行兇或反抗之意思，尚非所問（最高
    法院79年度臺上字第5253號判例意旨及同院74年度第3 次刑
    事庭會議決議意旨參照）。查本件被告行竊時所使用之可用
    於燒焊金屬之氧氣、乙炔鋼瓶各1 瓶，既可用以切割金屬，
    ，客觀上自足以對於他人之生命、身體構成威脅而具有危險
    性，自屬刑法所謂兇器甚明，故核本件被告所為，係犯刑法
    第320 條第1 項之竊盜罪2 次及犯刑法第321 條第1 項第3
    款之攜帶兇器竊盜罪3 次。被告先後2 次竊盜犯行及3 次加
    重竊盜犯行，犯意各別，行為互殊，依法予以分論併罰。爰
    審酌被告有前科（非累犯），此有臺灣高等法院被告前案紀
    錄表1 份在卷足徵，是被告之素行不佳，且被告處於青壯之
    年，不思以勞力從事正職賺錢營生，竟起貪念，而為本案2
    次竊盜及3 次加重竊盜犯行，顯見其法治觀念甚為薄弱，暨
    被告坦承犯行，犯後態度尚可、犯罪所得多寡及其稱已找到
    工作，希望能有自新機會，被告5 次竊盜犯行係於一天之內
    所為，其後3 次加重竊盜犯行所竊得之物價值甚微等一切情
    狀，分別量處如主文所示之刑，並均諭知易科罰金之折算標
    準，再依刑法第51條第5 款、第41條第1 項前段、第8 項之
    規定，定其應執行刑及諭知易科罰金之折算標準如主文所示
    。
據上論斷，依刑事訴訟法第284 條之1 、第273 條之1 第1 項、
第299 條第1 項前段，刑法第320 條第1 項、第321 條第1 項第
3 款、第41條第1 項前段、第8 項、第51條第5 款，刑法施行法
第1 條之1 ，判決如主文。
本案經檢察官陳詠薇到庭執行職務。
中    華    民    國    99    年    5     月    31    日
                  刑事第三庭  法  官  張文俊
以上正本證明與原本無異。
如不服本判決，應於收受送達後10日內，向本院提出上訴書狀，
並應敘述具體理由；其未敘述具體上訴理由者，應於上訴期間屆
滿後20日內，向本院補提理由書（均應按他造當事人之人數附繕
本），「切勿逕送上級法院」。告訴人或被害人如對於本判決不
服者，應具備理由請求檢察官上訴，其上訴期間之計算係以檢察
官收受判決正本之日期為準。
                              書記官  金雅芳
中    華    民    國    99    年    5     月    31    日
附錄本案論罪科刑法條全文：
中華民國刑法第320條
（普通竊盜罪、竊佔罪）
意圖為自己或第三人不法之所有，而竊取他人之動產者，為竊盜
罪，處5 年以下有期徒刑、拘役或5 百元以下罰金。
意圖為自己或第三人不法之利益，而竊佔他人之不動產者，依前
項之規定處斷。
前二項之未遂犯罰之。
中華民國刑法第321條：
犯竊盜罪而有左列情形之一者，處6月以上、5年以下有期徒刑：
一、於夜間侵入住宅或有人居住之建築物、船艦或隱匿其內而犯
    之者。
二、毀越門扇、牆垣或其他安全設備而犯之者。
三、攜帶兇器而犯之者。
四、結夥3人以上而犯之者。
五、乘火災、水災或其他災害之際而犯之者。
六、在車站或埠頭而犯之者。
前項之未遂犯罰之。

司法院資訊處製作；財團法人民間司法改革基金會備份。
